

# PEDRO ISAÍ PÉREZ CUPUL

PROGRAMADOR/ DESARROLLADOR WEB

#### **PERFIL**

Egresado de la UTM como Ingeniero en Tecnologías de la Información, con experiencia en desarrollo de aplicaciones de escritorio en C# y aplicaciones web con ASP .NET y PHP 7. Ha trabajado con gestores de base de datos MySQL, SQL Server Express y MongoDB. Dominio de idioma inglés intermedio. Analítico, perseverante, paciente y responsable con adaptabilidad de trabajo en equipo. Alta disponibilidad para adquirir nuevos conocimientos.

#### EXPERIENCIA PROFESIONAL

# Universidad Tecnológica Metropolitana

Practicante Desarrollo Web

2018

- Desarrollo de un sitio web para una institución escolar, que permite brindar información sobre las institución y forma de trabajo, un blog para informar sobre aspectos educativos e información de contacto. La institución receptora fue el Centro de Atención Múltiple Sur
- Maquetación del sitio web con HTML, CSS y JavaScript. El desarrollo del backend fue hecho con PHP 7 con el framework Laravel 5 y MySQL como gestor de base de datos.
- Realización del proyecto bajo la metodología Scrum.

## Freelancer

#### Diseñador de interfaz y programador

2019 - 2020

- Desarrollo de un sistema de ventas personalizado para un negocio de ferretería, usando como lenguaje C# y SQL Server Express como gestor de base de datos..
- Diseño de interfaz de la aplicación, desde el inicio de sesión hasta la finalización de la venta e inventarios.
- Programación de catálogos de productos, clientes, empleados, entre otros.
- Mantenimiento de la aplicación durante la fase de pruebas.

## Weblógica

## **Practicante Desarrollo Web**

2020 - 2021

- Desarrollo de módulos para plataformas de comercio electrónico, como Prestashop y Shopify.
- Desarrollo y mantenimiento módulos de sitios web.

# **EDUCACIÓN**

## Ingeniería en Tecnologías de la Información

Universidad Tecnológica Metropolitana | 2016 - 2021, Mérida, Yucatán

#### **IDIOMAS**

Español: Nativo | Inglés: Intermedio B1

#### **INTERESES**

Videojuegos | Dibujo | Música | Béisbol | Lectura de Fantasía | Mascotas | Salidas a lugares tranquilos.